【裁判字號】    92,訴,131
【裁判日期】    920502
【裁判案由】    毒品危害防制條例
【裁判全文】
臺灣臺中地方法院刑事判決                          九十二年度訴字第一三一號
    公  訴  人  臺灣臺中地方法院檢察署檢察官
    被      告  甲○○
右列被告因毒品危害防制條例案件，經檢察官提起公訴（九十一年度毒偵字第二六七
一號），本院判決如左：
    主  文
甲○○施用第一級毒品，處有期徒刑柒月。
    事  實
一、甲○○前因違反肅清煙毒條例案件，由本院以八十一年度訴字第二八四六號判決
    判處有期徒刑三年四月，經臺灣高等法院臺中分院以八十二年度上訴字第二九○
    號判決駁回上訴確定，於八十五年十月十四日保護付管束期滿執行完畢；又因施
    用第二級毒品案件，經本院以八十九年度易字第三八四三號及九十年度易字第一
    六二○號判決分別判處有期徒刑六月，後經本院裁定應執行有期徒刑十一月；復
    因施用第二級毒品案件，經本院以九十一年度易字第一六二七號判決判處有期徒
    刑一年確定，接續上開十一月有期徒刑執行，現在監執行中，未構成累犯。其因
    施用毒品案件，經觀察、勒戒後，認無繼續施用毒品之傾向，分別由本院及臺灣
    臺中地方法院檢察署檢察官，於八十八年七月八日、八十八年十二月二十七日，
    以八十八年度訴緝字第三四七號判決免刑及八十八年度毒偵字第二六九四號、八
    十八年度毒偵緝字第一九八號處分書為不起訴處分確定；又因施用第二級毒品案
    件，由本院以八十九年度毒聲字第六六五○號裁定令入戒治處所施以強制戒治一
    年，在未入戒治處所前又再度施用第二級毒品，其二次施用第二級毒品徒刑部分
    ，業經本院以八十九年度易字第三八四三號及九十年度易字第一六二○號判決分
    別判處有期徒刑六月，後經本院以九十年度毒聲字第三八七三號裁定停止戒治，
    所餘戒治期間，於九十年九月七日起付保護管束，其又於保護管束期間再次施用
    第二級毒品，經本院以九十一年度毒聲字第七三三號裁定撤銷停止戒治，令入戒
    治處所施以強制戒治，此次施用第二級毒品徒刑部分，由本院以九十一年度易字
    第一七二六號判決判處有期徒刑一年確定。詎甲○○於九十年九月七日付保護管
    束期間，竟另起施用第一級毒品海洛因之犯意，於九十一年九月三日上午九時三
    十分許回溯五日內之某時，在不詳地點，以不詳方式，施用第一級毒品海洛因一
    次。嗣於九十一年九月三日上午九時許，在臺中縣大里市○○○街二一八號為警
    查獲，始查悉上情。
二、案經臺中縣警察局霧峰分局報請臺灣臺中地方法院檢察署檢察官偵查起訴。
    理  由
一、訊據被告甲○○矢口否認有何施用第一級毒品海洛因情事，辯稱：伊沒有施用海
    洛因云云。然查，被告尿液經送檢驗及覆驗結果，均呈嗎啡陽性反應，有臺中縣
    衛生局九十一年九月十一日九一衛檢字第四○五六○號函附檢驗尿水報告書及法
    務部調查局九十二年三月六日調科壹字第○九二六二六○○九五○號檢驗通知書
    各一紙在卷可稽，且按正常人如未吸用毒品，其尿水應無毒品成份，倘有吸用者
    ，八小時內約有百分之八十量自尿中排出，二十四小時後剩餘量之百分之九十再
    排出，七十二小時後仍有微量排出，而因人體代謝差異（即成癮者），其代謝時
    間慢，故於一百二十小時內，利用較具公信力之儀器（如氣相層析質譜儀），仍
    可能被檢測出，業經憲兵司令部鑑驗字第一七四六號函敘明在案，足認被告於
    九十一年九月三日上午九時三十分許回溯五日內之某時，確有施用第一級毒品海
    洛因情事。此外復有臺灣高等法院被告全國前案紀錄表、臺灣臺中地方法院檢察
    署刑案資料查註紀錄表附卷可稽，其三犯毒品危害防制條例第十條之罪，事證明
    確，犯行洵堪認定，應依法論科。
二、按施用毒品，經觀察勒戒認無繼續施用傾向為不起訴處分後，三犯毒品危害防制
    條例第十條之罪者，除應由法院裁定入戒治處所施以強制戒治外，並應進入審理
    程序審判，毒品危害防制條例第二十條第三項定有明文；查被告甲○○前因施用
    毒品案件，經觀察、勒戒後，認無繼續施用毒品之傾向，分別由本院及臺灣臺中
    地方法院檢察署檢察官，於八十八年七月八日、八十八年十二月二十七日，以八
    十八年度訴緝字第三四七號判決免刑及八十八年度毒偵字第二六九四號、八十八
    年度毒偵緝字第一九八號處分書為不起訴處分確定；又因施用第二級毒品案件，
    由本院以八十九年度毒聲字第六六五○號裁定令入戒治處所施以強制戒治一年，
    在未入戒治處所前又再度施用第二級毒品，其二次施用第二級毒品徒刑部分，業
    經本院以八十九年度易字第三八四三號及九十年度易字第一六二○號判決分別判
    處有期徒刑六月，後經本院以九十年度毒聲字第三八七三號裁定停止戒治，所餘
    戒治期間，於九十年九月七日起付保護管束，其又於保護管束期間再次施用第二
    級毒品，經本院以九十一年度毒聲字第七三三號裁定撤銷停止戒治，令入戒治處
    所施以強制戒治，此次施用第二級毒品徒刑部分，由本院以九十一年度易字第一
    七二六號判決判處有期徒刑一年確定，有臺灣高等法院被告全國前案紀錄表、臺
    灣臺中地方法院檢察署刑案資料查註紀錄表在卷可查，其三犯毒品危害防制條例
    第十條之罪，已如前述，揆諸上揭條文意旨，應進入審理程序審判。故核被告所
    為，係犯毒品危害防制條例第十條第一項施用第一級毒品罪。其持有毒品之低度
    行為，已為施用之高度行為所吸收，不另論罪。爰審酌被告一再施用毒品，素行
    不良，經停止戒治交付保護管束期滿後，仍不知戒惕，又再次施用毒品，戕害自
    身健康，暨其智識、犯罪之目的、動機、手段及犯後態度等一切情狀，量處如主
    文所示之刑，以資懲儆。
據上論斷，應依刑事訴訟法第二百九十九條第一項前段，毒品危害防制條例第十條第
一項、第二十條第三項前段，判決如主文。
本案經檢察官謝名冠到庭執行職務
中      華      民      國      九十二    年      五    月      二      日
                                臺灣臺中地方法院刑事第三庭
                                    審判長法  官  劉  錫  賢
                                          法  官  林  三  元
                                          法  官  黃  裕  仁
右正本證明與原本無異。
如不服本判決，應於送達後十日內向本院提出上訴狀（須附繕本），上訴於臺灣高等
法院臺中分院。
                                          書記官
中      華      民      國      九十二    年      五    月      五      日
附錄本案論罪科刑法條全文
毒品危害防制條例第十條
施用第一級毒品者，處六月以上五年以下有期徒刑。


司法院資訊處製作；財團法人民間司法改革基金會備份。
